【裁判字號】    97,台聲,666
【裁判日期】    970725
【裁判案由】    請求損害賠償
【裁判全文】
最高法院民事裁定              九十七年度台聲字第六六六號
聲  請  人  甲○○
訴訟代理人  陳化義律師
上列聲請人因與相對人乙○○間請求損害賠償事件，對於中華民
國九十七年三月二十日本院裁定（九十七年度台上字第四八七號
），聲請再審，本院裁定如下：
    主  文
聲請駁回。
聲請訴訟費用由聲請人負擔。
    理  由
按對於終審法院之裁定有所不服者，除合於再審原因得聲請再審
外，不容以其他方法聲明不服。本件聲請人不服本院確定裁定雖
未以聲請再審之程序為之，但仍應視其為聲請再審，而依該程序
調查裁判，合先說明。
本件聲請人對於本院九十七年度台上字第四八七號確定裁定（下
稱原確定裁定）以有民事訴訟法第四百九十六條第一項第一款之
情形，聲請再審，係以：前訴訟程序第一、二審均未公開審理，
踐行言詞辯論及直接審理程序，即判決駁回聲請人之訴，係剝奪
聲請人之訴訟權，侵害人權，違背民事訴訟法第一百九十一條至
第二百十九條、第二百二十一條、第二百二十二條及最高法院六
十二年台上字第八四五號判例，原確定裁定未將該第一、二審判
決廢棄，竟予以維持，駁回聲請人之第三審上訴，適用法規顯有
錯誤云云，為其論據。
按對於第二審判決上訴，其上訴狀或理由書所表明者，與民事訴
訟法第四百六十八條、第四百六十九條及第四百七十條第二項規
定不合時，仍難認為已合法表明上訴理由，其上訴自非合法。查
聲請人於前訴訟程序第三審上訴理由狀內表明原第二審判決違背
民法第一百八十六條、第一百九十五條、刑事訴訟法第二百四十
一條、民事訴訟法第一百九十八條、第二百零九條、第二百二十
一條、第二百二十二條、第二百七十七條、第二百八十六條、第
二百八十八條規定，及最高法院二十年上字第二○三號、四十二
年台上字第五二六號、四十六年台上字第一四六五號、六十二年
台上字第八四五號、七十年台上字第二○○七號判例，係屬依民
事訴訟法第四百六十九條之一規定提起上訴，依同法第四百七十
條第二項第三款規定，須於上訴狀或理由書具體敘述為從事法之
續造、確保裁判之一致性或其他所涉及之法律見解具有原則上重
要性之理由，始能謂已合法表明上訴理由，惟聲請人前開上訴理
由狀並未具體敘述為從事法之續造、確保裁判之一致性或其他所
涉及之法律見解具有原則上重要性之理由，自難認其已合法表明
上訴理由。次查取捨證據、認定事實係屬第二審法院之職權，若
其認定並不違背法令，即不許任意指摘其認定不當，以為上訴理
由。聲請人同一上訴理由狀內所表明之理由，無非係就事實審法
院取捨證據、認定事實之職權行使暨本於該等職權之行使所論斷
者，泛言謂為違法或未論斷，亦難認其已合法表明上訴理由。揆
之首開說明，原確定裁定以不合法為由，駁回聲請人對原第二審
判決所提起之上訴，自無適用法規顯有錯誤之情形，從而聲請人
主張原確定裁定有民事訴訟法第四百九十六條第一項第一款所定
之再審事由，對之聲請再審，要難認為有理由。
據上論結，本件聲請為無理由。依民事訴訟法第九十五條、第七
十八條，裁定如主文。
中    華    民    國  九十七  年    七    月  二十五  日
                      最高法院民事第二庭
                          審判長法官  吳  正  一
                                法官  劉  福  聲
                                法官  阮  富  枝
                                法官  顏  南  全
                                法官  鄭  傑  夫
      本件正本證明與原本無異
                                      書  記  官
中    華    民    國  九十七  年    八    月    五    日
                                                      Ｅ


司法院資訊處製作；財團法人民間司法改革基金會備份。
